【裁判字號】    99,聲,130
【裁判日期】    990625
【裁判案由】    聲請迴避
【裁判全文】
臺灣臺中地方法院民事裁定  99年度聲字第130號
聲  請  人  甲○○○○○○○○.
聲請人因與永春泉生醫管理股份有限公司間之本院99年度重訴字
第112號遷讓房屋事件，聲請法官迴避，本院裁定如下：
    主    文
聲請駁回。
聲請程序費用由聲請人負擔。
    理    由
一、按法官於該訴訟事件，現為或曾為當事人之訴訟代理人或輔
    佐人者，應自行迴避，不得執行職務。遇有下列各款情形，
    當事人得聲請法官迴避：一、法官有前條所定之情形而不自
    行迴避者。二、法官有前條所定以外之情形，足認其執行職
    務有偏頗之虞者。當事人如已就該訴訟有所聲明或為陳述後
    ，不得依前項第2款聲請法官迴避。但迴避之原因發生在後
    或知悉在後者，不在此限。民事訴訟法第32條第1項第5款、
    第33條分別定有明文。民事訴訟法第33條第1項第2款所謂足
    認法官執行職務有偏頗之虞之情形，係指法官對於訴訟標的
    有特別利害關係，或與當事人一造有密切私誼，或有其他情
    形客觀上足疑其為不公平之審判者而言。惟與該訴訟事件
    當事人一造相同之別一事件推事曾為裁判，不能認其執行職
    務有偏頗之虞(最高法院29年抗字第56號、30年抗字第103號
    判例意旨參照)。
二、本件聲請人聲請迴避意旨略以：曹宗鼎法官(下稱承辦法官)
    於與本案件相似之另案即本院97年度訴字第333號返還房屋
    事件之訴，認定本件原告永春泉生醫管理股份有限公司與另
    案被告郭啟昭間於95年11月3日就台中市○○區○○路1066
    號、1068號及同市○○路○段308號建物所訂之租賃契約，其
    租賃標的物並不包含前揭建物4樓部分，而判決另案被告即
    聲請人之夫郭啟昭醫師敗訴，嗣經上訴後，台灣高等法院台
    中分院(下稱台中高分院)認前揭租賃契約客體包含前揭建物
    4 樓為由，以該院97年度上字第341號判決廢棄本院97年度
    訴字第333號判決，並駁回另案原告(即本件原告)之請求，
    而另案被告即聲請人之夫郭啟昭與對造所簽之租賃契約內容
    與本件兩造間租約內容相同，且台灣台中地方法院檢察署受
    理原告告訴聲請人竊佔案件時，亦認定兩造間系爭租賃客體
    亦包含前揭建物4樓，此有該署98年度偵字第11304號處分書
    附卷可稽，是本件承辦法官於另案認定不及於前揭建物4樓
    ，其「主觀定見」與另案確定判決及檢察機關之不起訴處分
    書見解不同，無法期待對兩造雙方做公平判決，足認承辦法
    官執行職務有偏頗之虞，聲請迴避等語云云。
三、經查，本件承辦法官於另案事實相近之返還房屋事件就相同
    內容之租賃契約(僅承租人不同)所為判決，性質上係屬法官
    就該訴訟事件當事人一造即原告相同(均為原告永春泉生醫
    管理股份有限公司)之另案事件曾為裁判，揆諸上揭判例意
    旨，不能認其執行職務有偏頗之虞。次查，承辦法官於另案
    依據當事人主張及舉證認事用法所為判決，雖與其後二審確
    定判決或其他檢察書類對於系爭租約之客體是否包含前揭建
    物4樓，有所不同，惟聲請人並未舉證證明承辦法官對於訴
    訟標的有特別利害關係，或與當事人一造有密切私誼，或有
    其他情形客觀上足疑其為不公平之審判，是本件聲請人僅以
    承辦法官於另案判決結果，與其後確定判決或其他檢察書類
    就類似事件所為有利另案被告郭啟昭結果不同，而認承辦法
    官執行職務有偏頗之虞，即乏依據。是聲請人聲請承辦法官
    迴避原因與上述情形不合，其聲請法官迴避，不予准許。
四、依民事訴訟法第95條、第78條，裁定如主文。
中    華    民    國    99    年    6    月     25    日
                  民事第一庭    審判長    張瑞蘭
                                法  官    劉正中
                                法  官    陳學德
正本係照原本作成。
如不服本裁定應於送達後10日內向本院提出抗告狀，並繳納抗告
費新臺幣1000元。
中    華    民    國    99    年    6    月     25    日
                                書記官

司法院資訊處製作；財團法人民間司法改革基金會備份。
